Images des répertoires du notaire Alexandre Philippe Sauvaige pour l'étude VIII
Archives nationales de France
Images des répertoires du notaire Alexandre Philippe Sauvaige pour l'étude VIII
4 janvier 1772 - 12 mars 1790
MC/RE/VIII/7 - MC/RE/VIII/9
Etude VIII; Sauvaige, Alexandre Philippe (17..-1...)
3 registres
Archives nationales de France
Minutes et répertoires: la loi 2008-696 du 15 juillet 2008 relative aux archives a fixé à 75 ans à compter de la date de l'acte, ou à 25 ans à compter de la date du décès de l'intéressé si ce délai est plus bref, le délai de communication des minutes et répertoires des notaires; ce délai est porté à 100 ans à compter de la date de l'acte si le document se rapporte à un mineur (code du Patrimoine, articles L213-2, 4e d et 5e).
Autres documents de l'étude (dossiers de clients, comptabilité...): s'agissant d'archives privées, ces documents sont communicables selon les modalités fixées par le déposant ou le donateur.
Certains documents ne sont pas accessibles sous leur forme originale en raison de leur mauvais état de conservation.
Registres entrés aux Archives nationales en 1932.
Images des répertoires de l’étude VIII
Archives de l'étude VIII
répertoire d'officier public ministériel
- Répertoire chronologique pour la période du 23 février 1772 au 15 décembre 1775, 23 février 1772 - 15 décembre 1775; MC/RE/VIII/7; Ce répertoire comporte 1 feuillet et fait partie d' un registre de 779 feuillets de papier manuscrits, hauteur 35.3 x largeur 23 cm. Le registre est en mauvais état.
  Le registre contient aussi le répertoire du notaire Charles Sauvaige pour la période du 13 novembre 1738 au 31 décembre 1771.
  Le répertoire contient les informations suivantes: la date de l'acte, le nom des parties et le numéro du titre de rente.
  Le répertoire MC/RE/VIII/17 contient la liste chronologique des "actes qui se sont trouvés en nature et qui ont été oubliés sur les répertoires des prédécesseurs de Maître Depuille" (actes de 1720 à 1814).
  Le répertoire MC/RE/VIII/19/B contient un "Etat sommaire des minutes d'actes remises à maître Jacques Florent, notaire à Paris, successeur de maître Depuille". Il concerne les pratiques des notaires Pierre Desplasses (1718-1738), Charles Sauvaige (1738-1771), Alexandre Philippe Sauvaige (1772 -1790), Louis Nicolas Gasche (1790- an VIII (1800)), Auguste de Faucompret (an VIII (1800)-1814)) et Jacques Louis Depuille (1814-1826). Cet état contient les noms et dates des notaires et des listes de minutes manquantes.
  répertoire
  - Liste chronologique des titres nouvels au denier vingt pour la période du 23 février 1772 au 15 décembre 1775, 23 février 1772 - 15 décembre 1775; 744 v°
- Répertoire chronologique pour la période du 4 janvier 1772 au 28 décembre 1787, 4 janvier 1772 - 28 décembre 1787; MC/RE/VIII/8; Un registre de 408 feuillets de papier manuscrits, hauteur 36 x largeur 24 cm, paginés par le notaire. Le registre est en mauvais état.
  Le répertoire contient les informations suivantes: nature de l'acte; date de l'acte; nom, prénom des parties.
  Les actes de ce répertoire sont repris dans le répertoire 9.
  - Liste chronologique des actes pour la période du 4 janvier au 31 décembre 1772, 4 janvier - 31 décembre 1772; 1 v°-19 r°
  - Liste chronologique des actes pour la période du 4 janvier au 31 décembre 1773, 4 janvier - 31 décembre 1773; 19 v°-39 v°
  - Liste chronologique des actes pour la période du 2 janvier au 31 décembre 1774, 2 janvier - 31 décembre 1774; 40 r°-59 v°
  - Liste chronologique des actes pour la période du 2 janvier au 31 décembre 1775, 2 janvier - 31 décembre 1775; 59 v°-79 r°
  - Liste chronologique des actes pour la période du 1er janvier au 31 décembre 1776, 1er janvier - 31 décembre 1776; 79 r°-108 r°
  - Liste chronologique des actes pour la période du 1er janvier au 31 décembre 1777, 1er janvier - 31 décembre 1777; 109 r°-137 v°
  - Liste chronologique des actes pour la période du 1er janvier au 31 décembre 1778, 1er janvier - 31 décembre 1778; 138 r°-160 v°
  - Liste chronologique des actes pour la période du 2 janvier au 31 décembre 1779, 2 janvier - 31 décembre 1779; 161 r°-190 v°
  - Liste chronologique des actes pour la période du 4 janvier au 29 décembre 1780, 4 janvier - 29 décembre 1780; 191 r°-220 r°
  - Liste chronologique des actes pour la période du 1er janvier au 31 décembre 1781, 1er janvier - 31 décembre 1781; 220 v°-243 r°
  - Liste chronologique des actes pour la période du 1er janvier au 31 décembre 1782, 1er janvier - 31 décembre 1782; 243 v°-271 v°
  - Liste chronologique des actes pour la période du 1er janvier au 31 décembre 1783, 1er janvier - 31 décembre 1783; 281 r°-307 r°
  - Liste chronologique des actes pour la période du 4 janvier au 31 décembre 1784, 4 janvier - 31 décembre 1784; 307 v°-331 r°
  - Liste chronologique des actes pour la période du 2 janvier au 31 décembre 1785, 2 janvier - 31 décembre 1785; 331 v°-349 v°
  - Liste chronologique des actes pour la période du 2 janvier au 30 décembre 1786, 2 janvier - 30 décembre 1786; 350 v°-381 v°
  - Liste chronologique des actes pour la période du 2 janvier au 28 décembre 1787, 2 janvier - 28 décembre 1787; 382 v°-407 v°
  - Liste chronologique des contrats viagers pour la période du 31 juillet 1782 au 8 juillet 1785, 31 juillet 1782 - 8 juillet 1785; 272 r°-280 r°
- Répertoire chronologique pour la période du 4 janvier 1772 au 12 mars 1790, 4 janvier 1772 - 12 mars 1790; MC/RE/VIII/9; Un registre de 653 feuillets de papier manuscrits, hauteur 35, 5 x largeur 23, 5 cm. Le registre est en mauvais état.
  Le répertoire contient les informations suivantes: date du jour; nature de l'acte; nom, prénom des parties.
  - Liste chronologique des actes pour la période du 4 janvier au 31 décembre 1772, 4 janvier - 31 décembre 1772; 1 r°-24 v°
  - Liste chronologique des actes pour la période du 4 janvier au 31 décembre 1773, 4 janvier - 31 décembre 1773; 25 r°-56 v°
  - Liste chronologique des actes pour la période du 2 janvier au 31 décembre 1774, 2 janvier - 31 décembre 1774; 56 v°-88 v°
  - Liste chronologique des actes pour la période du 2 janvier au 31 décembre 1775, 2 janvier - 31 décembre 1775; 88 v°-119 v°
  - Liste chronologique des actes pour la période du 1er janvier au 31 décembre 1776, 1er janvier - 31 décembre 1776; 119 v°-153 v°
  - Liste chronologique des actes pour la période du 1er janvier au 31 décembre 1777, 1er janvier - 31 décembre 1777; 154 r°-188 v°
  - Liste chronologique des actes pour la période du 1er janvier au 31 décembre 1778, 1er janvier - 31 décembre 1778; 188 v°-223 r°
  - Liste chronologique des actes pour la période du 2 janvier au 31 décembre 1779, 2 janvier - 31 décembre 1779; 223 v°-261 r°
  - Liste chronologique des actes pour la période du 4 janvier au 29 décembre 1780, 4 janvier - 29 décembre 1780; 261 r°-304 r°
  - Liste chronologique des actes pour la période du 1er janvier au 31 décembre 1781, 1er janvier - 31 décembre 1781; 304 r°-343 r°
  - Liste chronologique des actes pour la période du 1er janvier au 31 décembre 1782, 1er janvier - 31 décembre 1782; 343 r°-383 r°
  - Liste chronologique des actes pour la période du 1er janvier au 31 décembre 1783, 1er janvier - 31 décembre 1783; 383 r°-421 v°
  - Liste chronologique des actes pour la période du 4 janvier au 31 décembre 1784, 4 janvier - 31 décembre 1784; 421 v°-461 r°
  - Liste chronologique des actes pour la période du 2 janvier au 31 décembre 1785, 2 janvier - 31 décembre 1785; 461 v°-497 r°
  - Liste chronologique des actes pour la période du 2 janvier au 30 décembre 1786, 2 janvier - 30 décembre 1786; 497 v°-536 v°
  - Liste chronologique des actes pour la période du 2 janvier au 29 décembre 1787, 2 janvier - 29 décembre 1787; 537 r°-572 v°
  - Liste chronologique des actes pour la période du 1er janvier au 31 décembre 1788, 1er janvier - 31 décembre 1788; 572 v°-607 r°
  - Liste chronologique des actes pour la période du 2 janvier au 31 décembre 1789, 2 janvier - 31 décembre 1789; 607 v°-645 v°
  - Liste chronologique des actes pour la période du 1er janvier au 12 mars 1790, 1er janvier - 12 mars 1790; 646 r°-652 v°